Minutes et répertoires du notaire Jean Jacques COLIN, 23 août 1808 - 7 août 1820 (étude IV)
Archives nationales
Minutes et répertoires du notaire Jean Jacques COLIN (étude IV)
23 août 1808 - 7 août 1820
MC/ET/IV/999 - MC/ET/IV/1096, MC/RE/IV/11 - MC/RE/IV/13
Etude IV; Colin, Jean-Jacques
Archives nationales de France
Minutes et répertoires: la loi 2008-696 du 15 juillet 2008 relative aux archives a fixé à 75 ans à compter de la date de l'acte, ou à 25 ans à compter de la date du décès de l'intéressé si ce délai est plus bref, le délai de communication des minutes et répertoires des notaires; ce délai est porté à 100 ans à compter de la date de l'acte si le document se rapporte à un mineur (code du Patrimoine, articles L213-2, 4e d et 5e).
Autres documents de l'étude (dossiers de clients, comptabilité...): s'agissant d'archives privées, ces documents sont communicables selon les modalités fixées par le déposant ou le donateur.
Certains documents ne sont pas accessibles en raison de leur mauvais état de conservation.
Versement
Accès aux instruments de recherche de tous les notaires de l’étude IV
Archives de l'étude IV
- Minutes de Jean Jacques COLIN, 1749 - 1824; MC/ET/IV/999 - MC/ET/IV/1096
  - Minutes. 1808, juillet - août, juillet - août 1808; MC/ET/IV/999
    Informations complémentaires:
    1808, juillet à 22 août: actes passés par-devant Pierre Lalleman.
    1808, 23 août à 31 août: actes passés par-devant Jean-Jacques Colin.
    Informations concernant le classement:
    Le niveau inférieur de description, quand il existe, correspond aux minutes d'actes. Toutes les minutes ne sont pas forcément décrites une à une. Les descriptions de ces minutes sont plus ou moins détaillées.
  - Minutes. 1808, septembre - 1808, octobre, septembre 1808 - octobre 1808; MC/ET/IV/1000
  - Minutes. 1808, novembre - 1808, décembre, novembre 1808 - décembre 1808; MC/ET/IV/1001
  - Minutes. 1809, janvier - 1809, février, janvier 1809 - février 1809; MC/ET/IV/1002
  - Minutes. 1809, mars - 1809, avril, mars 1809 - avril 1809; MC/ET/IV/1003
    - Procuration de Joseph-Marie Bouton, peintre du roi d'Espagne, demeurant rue Neuve Saint-Augustin, n°7, à Adélaïde-Louise-Madeleine Raoulx, son épouse., 28 avril 1809; MC/ET/IV/1003
      Origine de l'information:
      Fichier dit 'général' XIXe siècle (1147 actes), par Claire Béchu et Guillaume Nahon, 1988-1999. (fichier papier entièrement dématérialisé; voir contexte dans le Plan d’orientation général - Notaires de Paris, guides thématiques du Minutier).
      Date de création de la notice: 2008
      procuration; Neuve-Saint-Augustin (rue); Bouton, Joseph-Marie; Raoulx, Adélaïde-Louise-Madeleine
    - Procuration par Charles Marie Bouton, peintre de sa majesté le roi d'Espagne, à Adélaïde Louise Madeleine Raoux, son épouse, pour gérer et administrer la succession de ses parents., 28 avril 1809; MC/ET/IV/1003
      De l'image fixe à l'image animée (1820-1910), documents du Minutier central des notaires de Paris relatifs à l'histoire des photographes et de la photographie, par Marc Durand, Paris, Archives nationales, 2013 (sous presse), notice n° 669 (version dématérialisée de l'instrument de recherche, les notices biographiques et compléments de descriptions d'actes ne se trouvent que sur la version papier de l'ouvrage, voir contexte dans le Plan d’orientation général - Notaires de Paris, guides thématiques du Minutier).
      Date de révision: 2011
      Date de création de la notice: 2010
      Bouton, Charles Marie; Raoux, Adélaïde Louise Madeleine
  - Minutes. 1809, mai - 1809, juin, mai 1809 - juin 1809; MC/ET/IV/1004
  - Minutes. 1809, juillet - 1809, août, juillet 1809 - août 1809; MC/ET/IV/1005
  - Minutes. 1809, septembre - 1809, octobre, septembre 1809 - octobre 1809; MC/ET/IV/1006
  - Minutes. 1809, novembre - 1809, décembre, novembre 1809 - décembre 1809; MC/ET/IV/1007
  - Minutes. 1810, janvier - 1810, février, janvier 1810 - février 1810; MC/ET/IV/1008
  - Minutes. 1810, mars, mars 1810; MC/ET/IV/1009
  - Minutes. 1810, avril, avril 1810; MC/ET/IV/1010
  - Minutes. 1810, mai, mai 1810; MC/ET/IV/1011
    - Achat d'une maison à Belleville, rue de la Mare n°273, par Pierre Lalleman, notaire, à Jean Fabas Demautort., 25 mai 1810; MC/ET/IV/1011
      Philippe Bertholet, Études et notaires parisiens en 1803, Paris Association des notaires du Châtelet, 2004 [594 actes] (voir contexte dans le Plan d’orientation général - Notaires de Paris, guides thématiques du Minutier).
      Date de création de la notice: 2006
      acte de vente; Belleville (ancienne commune); Lalleman, Pierre; Fabas Demautort, Jean; notaire
  - Minutes. 1810, juin, juin 1810; MC/ET/IV/1012
  - Minutes. 1810, juillet - 1810, août, juillet 1810 - août 1810; MC/ET/IV/1013
  - Minutes. 1810, septembre - 1810, octobre, septembre 1810 - octobre 1810; MC/ET/IV/1014
  - Minutes. 1810, novembre - 1810, décembre, novembre 1810 - décembre 1810; MC/ET/IV/1015
  - Minutes. 1811, janvier - 1811, février, janvier 1811 - février 1811; MC/ET/IV/1016
  - Minutes. 1811, mars - 1811, avril, mars 1811 - avril 1811; MC/ET/IV/1017
  - Minutes. 1811, mai - 1811, juin, mai 1811 - juin 1811; MC/ET/IV/1018
  - Minutes. 1811, juillet - 1811, août, juillet 1811 - août 1811; MC/ET/IV/1019
  - Minutes. 1811, septembre - 1811, décembre, septembre 1811 - décembre 1811; MC/ET/IV/1020
  - Minutes. 1812, janvier - 1812, février, janvier 1812 - février 1812; MC/ET/IV/1021
  - Minutes. 1812, mars - 1812, avril, mars 1812 - avril 1812; MC/ET/IV/1022
  - Minutes. 1812, mai - 1812, juin, mai 1812 - juin 1812; MC/ET/IV/1023
  - Minutes. 1812, juillet - 1812, août, juillet 1812 - août 1812; MC/ET/IV/1024
  - Minutes. 1812, septembre - 1812, décembre, septembre 1812 - décembre 1812; MC/ET/IV/1025
  - Minutes. 1813, janvier - 1813, février, janvier 1813 - février 1813; MC/ET/IV/1026
  - Minutes. 1813, mars - 1813, avril, mars 1813 - avril 1813; MC/ET/IV/1027
  - Minutes. 1813, mai - 1813, juin, mai 1813 - juin 1813; MC/ET/IV/1028
  - Minutes. 1813, juillet - 1813, août, juillet 1813 - août 1813; MC/ET/IV/1029
  - Minutes. 1813, septembre - 1813, décembre, septembre 1813 - décembre 1813; MC/ET/IV/1030
  - Minutes. 1814, janvier - 1814, mars, janvier 1814 - mars 1814; MC/ET/IV/1031
    - Dépôt du testament olographe de Marc Thomas Colin, notaire., 15 janvier 1814; MC/ET/IV/1031
      dépôt de pièces; testament; Colin, Marc Thomas; notaire
  - Minutes. 1814, mai - 1814, juin, mai 1814 - juin 1814; MC/ET/IV/1032
    Manque(s) constaté(s) dans cet article:
    Le mois d'avril 1814 manque.
  - Minutes. 1814, juillet - 1814, août, juillet 1814 - août 1814; MC/ET/IV/1033
  - Minutes. 1814, septembre - 1814, octobre, septembre 1814 - octobre 1814; MC/ET/IV/1034
  - Minutes. 1814, novembre - 1814, décembre, novembre 1814 - décembre 1814; MC/ET/IV/1035
  - Minutes. 1815, janvier - 1815, février, janvier 1815 - février 1815; MC/ET/IV/1036
  - Minutes. 1815, mars - 1815, avril, mars 1815 - avril 1815; MC/ET/IV/1037
  - Minutes. 1815, mai - 1815, juin, mai 1815 - juin 1815; MC/ET/IV/1038
  - Minutes. 1815, juillet - 1815, août, juillet 1815 - août 1815; MC/ET/IV/1039
  - Minutes. 1815, septembre - 1815, octobre, septembre 1815 - octobre 1815; MC/ET/IV/1040
  - Minutes. 1815, novembre - 1815, décembre, novembre 1815 - décembre 1815; MC/ET/IV/1041
  - Minutes. 1816, janvier - 1816, février, janvier 1816 - février 1816; MC/ET/IV/1042
  - Minutes. 1816, mars - 1816, avril, mars 1816 - avril 1816; MC/ET/IV/1043
  - Minutes. 1816, mai - 1816, juin, mai 1816 - juin 1816; MC/ET/IV/1044
  - Minutes. 1816, juillet - 1816, août, juillet 1816 - août 1816; MC/ET/IV/1045
  - Minutes. 1816, septembre - 1816, octobre, septembre 1816 - octobre 1816; MC/ET/IV/1046
  - Minutes. 1816, novembre - 1816, décembre, novembre 1816 - décembre 1816; MC/ET/IV/1047
  - Minutes. 1817, janvier - 1817, février, janvier 1817 - février 1817; MC/ET/IV/1048
  - Minutes. 1817, mars - 1817, avril, mars 1817 - avril 1817; MC/ET/IV/1049
  - Minutes. 1817, mai - 1817, juin, mai 1817 - juin 1817; MC/ET/IV/1050
  - Minutes. 1817, juillet - 1817, août, juillet 1817 - août 1817; MC/ET/IV/1051
  - Minutes. 1817, septembre - 1817, novembre, septembre 1817 - novembre 1817; MC/ET/IV/1052
  - Minutes. 1817, décembre, décembre 1817; MC/ET/IV/1053
  - Minutes. 1818, janvier - 1818, mars, janvier 1818 - mars 1818; MC/ET/IV/1054
  - Minutes. 1818, avril, avril 1818; MC/ET/IV/1055
  - Minutes. 1818, mai - 1818, juin, mai 1818 - juin 1818; MC/ET/IV/1056
  - Minutes. 1818, juillet, juillet 1818; MC/ET/IV/1057
  - Minutes. 1818, août, août 1818; MC/ET/IV/1058
  - Minutes. 1818, septembre - 1818, octobre, septembre 1818 - octobre 1818; MC/ET/IV/1059
  - Minutes. 1818, novembre - 1818, décembre, novembre 1818 - décembre 1818; MC/ET/IV/1060
  - Minutes. 1819, janvier - 1819, mars, janvier 1819 - mars 1819; MC/ET/IV/1061
  - Minutes. 1819, avril - 1819, juin, avril 1819 - juin 1819; MC/ET/IV/1062
  - Minutes. 1819, juillet - 1819, août, juillet 1819 - août 1819; MC/ET/IV/1063
  - Minutes. 1819, septembre - 1819, décembre, septembre 1819 - décembre 1819; MC/ET/IV/1064
  - Minutes. 1820, janvier - 1820, avril, janvier 1820 - avril 1820; MC/ET/IV/1065
  - Minutes. 1820, mai - 1820, juin, mai 1820 - juin 1820; MC/ET/IV/1066; Document détérioré.
  - Minutes. 1820, juillet - août, juillet - août 1820; MC/ET/IV/1067; Document détérioré.
    Acte(s) de la même période coté(s) séparément:
    Voir aussi MC/ET/IV/1096.
    1820, 1 juillet à 7 août: actes passés par-devant Jean-Jacques Colin.
    1820, 8 à 31 août: actes passés par-devant Philippe Garnot.
  - Minutes (testaments). 1749 - 1824, MC/ET/IV/1096
    1749 à 1761: testaments authentiques déposés par-devant Jean Andrieu.
    1767 à 1786: testaments authentiques déposés par-devant Martin La Grenée.
    1786, à an IV (1796, 22 septembre): testament authentiques déposés par-devant Charles Poultier.
    an VIII (1799) à 1806: testaments authentiques à l'exception de deux testaments olographes déposés par-devant Pierre Lalleman.
    1808 à 1820: testaments authentiques à l'exception d'un testament olographe déposés par-devant Jean-Jacques Colin.
    1820 à 1824: testaments authentiques à l'exception d'un testament olographe déposés par-devant Philippe Garnot.
    testament
- Répertoire(s) de Jean Jacques COLIN, 4 février 1791 - 14 juillet 1824; MC/RE/IV/11 - MC/RE/IV/13
  - Répertoire. 1791, 4 février - 1809, 4 janvier, 4 février 1791 - 4 janvier 1809; MC/RE/IV/11
    Répertoire des notaires Charles Poultier (4 février 1791-24 prairial an VI (12 juin 1798)), Pierre Lalleman (5 thermidor an VI (23 juillet 1798)-22 août 1808), Jean-Jacques Colin (23 août 1808- 4 janvier 1809).
    Informations concernant le classement et la cotation:
    Le niveau inférieur de description, quand il existe, correspond aux mentions d'actes contenues dans le répertoire. Parmi celles-ci, certaines peuvent y être décrites, de manière plus ou moins détaillée. Pour consulter l'acte proprement dit, il convient de rechercher la cote au niveau des articles (registre ou liasse) des minutes du notaire (cote de type 'MC/ET').
    - Inventaire après décès de Marie Chassagnolle., 17 octobre 1808
      Mention dans le répertoire du notaire coté:
      MC/RE/IV/11
      Informations concernant le classement et la cotation du document:
      Attention: la cote de répertoire (de type 'MC/RE') ne permet pas de consulter la minute de l'acte. ll convient de rechercher la cote de la minute (de type 'MC/ET') au niveau des articles (registre ou liasse) de minutes du notaire.
      L'accès aux images numérisées des pages du répertoire se fait au niveau de description supérieur (' Répertoire du notaire '), rubrique ' Consulter les archives numérisées associées'.
      Base Miriad 2 des inventaires après décès, 1801-1850, par Thierry Boudignon, avec le concours de Marie-France Nivet et du personnel du Minutier central, 1995-2012 (base de données migrée: voir contexte dans le Plan d’orientation général - Notaires de Paris, guides thématiques du Minutier).
      Date de création de la notice: 2007
      inventaire après décès; Chassagnolle, Marie
    - Inventaire après décès de Marie-Madeleine-Charlotte Delafons, éposue de Auguste-François Angot., 14 novembre 1808
      inventaire après décès; Delafons, Marie-Madeleine-Charlotte; Angot, Auguste-François
    - Inventaire après décès de Marguerite-Christine Borne, femme de Etienne-Jacques Decouys., 30 novembre 1808
      inventaire après décès; Borne, Marguerite-Christine; Decouys, Etienne-Jacques
    - Inventaire après décès de Jean-Claude Ortion., 19 décembre 1808
      inventaire après décès; Ortion, Jean-Claude
    - Inventaire après décès de Aimée Raffard, épouse de Pierre-Firmin Duherche., 19 décembre 1808
      inventaire après décès; Raffard, Aimée; Duherche, Pierre-Firmin
    - Inventaire par suite de divorce entre Claude Gille, rue des Fossés-du-Temple, n° 77, et Sophie-Denise-Marie Letellier, rue Basse-du-Rempart, n° 40., 2 janvier 1809
      inventaire; Basse-du-Rempart (rue); Fossés-du-Temple (rue des); Gille, Claude; Letellier, Sophie-Denise-Marie
  - Répertoire. 1809, 5 janvier - 1817, 12 juillet, 5 janvier 1809 - 12 juillet 1817; MC/RE/IV/12
    - Inventaire après décès de Jacques-Joseph-Xavier Maithuat, 23 février 1809
      MC/RE/IV/12
      inventaire après décès; Maithuat, Jacques-Joseph-Xavier
    - Inventaire après décès de Louis-Vincent Fortin, 20 mars 1809
      Acte passé par-devant un notaire substituant:
      Me Chodron.
      inventaire après décès; Fortin, Louis-Vincent
    - Inventaire après décès de Nicolas de Montholon, 13 juin 1809
      inventaire après décès; Montholon (de), Nicolas
    - Inventaire après décès de Charles-François Mesaiger, 14 juin 1809
      Me Lefevre jeune.
      inventaire après décès; Mesaiger, Charles-François
    - Inventaire après décès de Auguste-Pierre Perroud, agent de change, 20 juillet 1809
      inventaire après décès; Perroud, Auguste-Pierre; agent de change
    - Inventaire après décès de Pierre Lacheze., 21 août 1809
      7 mai 1823, liquidation des reprises de la succession de Pierre-Rémy Lachèze, membre de la Légion d'honneur et de la Cour de Cassation. A la requête de sa veuve, Marie-Josèphe Rousseau, rue Notre-Dame des Victoires, n° 14, ET/XXVI/1016.
      inventaire après décès; liquidation; Notre-Dame-des-Victoires (rue); Lacheze, Pierre; Lachèze, Pierre-Rémy; Rousseau, Marie-Josèphe
    - Inventaire après décès de Augustine-Eléonore-François Debourge, femme de Bon-Pierre Dumoutier, 16 septembre 1809
      inventaire après décès; Debourge, Augustine-Eleonore-Françoise; Dumoutier, Bon-Pierre
    - Inventaire après décès de Jean-Baptiste-Pierre-Charles Léger., 26 septembre 1809
      5 avril 1808, liquidation, RE/XXIV/15. 30 mars 1815, procès-verbal de reddition de compte de bénéfice d'inventaire par Catherine Adélaïde Esmale, sa veuve, rue Saint-Martin, n° 8, RE/XXIV/18.
      inventaire après décès; Léger, Jean-Baptiste Pierre Charles; Esmale; Catherine Adélaïde
    - Inventaire après décès de Pierre-Robert Dubuisson, 7 novembre 1809
      inventaire après décès; Dubuisson, Pierre-Robert
    - Inventaire après décès de Léonard-Vincent Boudou., 15 novembre 1809
      inventaire après décès; Boudou, Léonard-Vincent
    - Inventaire après décès de Marie-Catherine-Françoise Descemets, femme de Pierre Lebouteillier., 21 novembre 1809
      inventaire après décès; Descemets, Marie-Catherine-Françoise; Lebouteillier, Pierre
    - Inventaire après décès de Jean-Joseph-Fereol Cotentin, 25 avril 1810
      inventaire après décès; Cotentin, Jean-Joseph-Fereol
    - Inventaire après décès de Philippe Scailles, 8 août 1810
      inventaire après décès; Scailles, Philippe
    - Inventaire après décès de demoiselle Pierre-Marie Lemaire., 13 août 1810
      inventaire après décès; Lemaire, Pierre-Marie
    - Inventaire après décès de Geneviève-Justine Pauquereau, femme de Nicolas-Valentin Talon demeurant au n°8 rue Frépillon, 7 septembre 1810
      inventaire après décès; Frépillon (rue); Pauquereau, Geneviève-Justine; Talon, Nicolas-Valentin
    - Inventaire après décès de Jean-Joseph Jourdain, 19 septembre 1810
      inventaire après décès; Jourdain, Jean-Joseph
    - Inventaire après décès de Louis-Joseph Froyez, rue du Faubourg Saint-Martin, 29 octobre 1810
      inventaire après décès; Faubourg-Saint-Martin (rue du); Froyez, Louis-Joseph
    - Inventaire après décès de Bernard Philibert, 7 novembre 1810
      Me Colin jeune.
      inventaire après décès; Philibert, Bernard
    - Inventaire après décès de Anne-Agathe Lamour femme de Jean-Baptiste Benoist, 29 novembre 1810
      inventaire après décès; Lamour, Anne-Agathe; Benoist, Jean-Baptiste
    - Inventaire après décès de Marguerite-Françoise-Julie Ory femme de Maurice Grosset, 4 rue de la Rochechouard., 11 décembre 1810
      inventaire après décès; Rochechouart (rue de); Ory, Marguerite-Françoise-Julie; Grosset, Maurice
    - Inventaire après décès de Elisabeth-Marguerite-Angélique Bitaut de Vaillé, au château d'Arthieulle., 6 mars 1811
      inventaire après décès; Magny-les-Hameaux (Yvelines); Bitaut de Vaillé, Elisabeth-Marguerite-Angélique
    - Inventaire après décès de Charlotte-Louise-Thomasse Chatillon épouse divorcé de Paul-François Tardu, 20 mars 1811
      inventaire après décès; Chatillon, Charlotte-Louise-Thomasse; Tardu, Paul-François
    - Inventaire après décès de Blaise Bouisson dit Dubuisson, 26 mars 1811
      inventaire après décès; Bouisson dit Dubuisson, Blaise
    - Inventaire après décès de Jean-Charles Dessesartz, rue et cul de sac Sourdis, 19 avril 1811
      inventaire après décès; Dessesartz, Jean Charles
    - Inventaire après décès de Amand-Eleonore Saguier, 21 juin 1811
      inventaire après décès; Saguier, Amand-Eleonore
    - Inventaire après décès de Jeanne-Françoise Vincent femme de Philippe Pinel, 9 juillet 1811
      inventaire après décès; Vincent, Jeanne-Françoise; Pinel, Philippe
    - Inventaire après décès de Marie-Catherine-Généreuse Comment, femme de François Paquereau, 27 septembre 1811
      inventaire après décès; Comment, Marie-Catherine-Généreuse; Paquereau, François
    - inventaire après décès de Marie-Charlotte Sibert veuve de Jacques Higonet, 15 octobre 1811
      inventaire après décès; Sibert, Marie-Charlotte; Sibert, Jacques
    - Inventaire après décès de Marie-Charlotte Sibert veuve de Jacques Higonet, 15 octobre 1811
    - Inventaire après décès de Augustin-Louis-Guillaume Briffault, 12 novembre 1811
      Me Foucher.
      inventaire après décès; Briffault, Augustin-Louis-Guillaume
    - Inventaire après décès de Marie-Madeleine Prévost, épouse de François-Jean Besnard., 10 décembre 1811
      inventaire après décès; Prévost, Marie-Madeleine; Besnard, François-Jean
    - Inventaire après décès de Charles-Louis Guillaume, 24 janvier 1812
      inventaire après décès; Guillaume, Charles-Louis
    - Inventaire après décès de Jean-Louis Fontaine, 30 janvier 1812
      inventaire après décès; Fontaine, Jean-Louis
    - Inventaire après décès de Amand-François Prévost, 14 février 1812
      inventaire après décès; Prévost, Armand-François
    - Inventaire après décès de Pierre Guilloreaux dit Lépine, père, tapissier, rue du Mont-Blanc, n° 25., 15 juin 1812
      inventaire après décès; Mont-Blanc (rue du); Guilloreaux dit Lépine, Pierre; tapissier
    - Inventaire après décès de Louis-Charles Boet de Saint Léger, 23 juin 1812
      inventaire après décès; Boet de Saint-Léger, Louis-Charles
    - Inventaire après décès de Jeanne-Catherine Mercier, femme de Marc-Dieudonné Colin, rue de Picpus, n° 46., 3 juillet 1812
      inventaire après décès; Picpus (rue de); Mercier, Jeanne-Catherine; Colin, Marc-Dieudonné
    - Inventaire après décès de Etienne Marchaux, veuve de Pierre-François Mortier, 17 août 1812
      inventaire après décès; Marchaux, Etienne; Mortier, Pierre François
    - Inventaire après décès de Charles-Sylvain Delacourt, 21 août 1812
      inventaire après décès; Delacourt, Charles-Sylvain
    - Inventaire après décès de Marie-Marthe-Adelaide Domicille femme de Philippe-Jean-Baptiste Gemeau, 16 septembre 1812
      inventaire après décès; Domicille, Marie-Marthe-Adelaide; Gemeau, Philippe-Jean-Baptiste
    - Inventaire après décès de Antoine-Xavier Bruat, garçon de caisse à l'administration des vivres, rue de Gernelle Saint-Germain, n° 86., 30 octobre 1812
      inventaire après décès; Bruat, Antoine-Xavier; employé de commerce
    - Inventaire après décès de Henri Foacier-Dumesnil, 16 décembre 1812
      inventaire après décès; Foacier-Dumesnil, Henri
    - Inventaire après décès de Pierre-Joseph Cotton, rue Mondétour, n° 7., 15 janvier 1813
      inventaire après décès; Mondétour (rue); Cotton, Pierre-Joseph
    - Inventaire après décès de Jean-Louis-Charles-Jacques-Gabriel Trevilliers, ancien agent de change., 26 janvier 1813
      inventaire après décès; Trevilliers, Jean-Louis-Charles-Jacques-Gabriel; agent de change
    - Inventaire après décès de Marie-Catherine Delmilliac, épouse de Amable-Louis-Jacob Giroust, commissaire ordonnateur à l'armée d'Espagne., 2 février 1813
      inventaire après décès; Espagne; Delmilliac, Marie-Catherine; Giroust, Amable-Louis-Jacob; commissaire des guerres (Ancien Régime)
    - Inventaire après décès de Jean Mery, feutier à l'académie impériale de musique, rue Neuve des Petits-Champs, n° 7., 18 février 1813
      inventaire après décès; Neuve-des-Petits-Champs (rue); Mery, Jean
    - Inventaire après décès de Marie-Suzanne Minot, veuve de Pierre-Abraham Guerne, rue de Belfond, faubourg Poissonnière, n° 20., 30 mars 1813
      inventaire après décès; Bellefond (rue de); Minot, Marie-Suzanne; Guerne, Pierre-Abraham
    - Inventaire après décès de Pierre Lenoir, graveur, rue Saint-Honoré, n° 219. Marie-Louise-Adélaïde Echette, sa veuve., 1er avril 1813
      inventaire après décès; Saint-Honoré (rue); Lenoir, Pierre; Echette, Marie-Louise-Adélaïde; graveur
    - Inventaire après décès de Joseph Nay à la requête de Antoinette-Charlotte Perrot, son épouse divorcée, actuellement épouse de Pierre-Louis-Pélagie Girard, général de brigade au service du roi de Westphalie, 12 avril 1813
      inventaire après décès; Nay, Joseph; Perrot, Antoinette-Charlotte; Girard, Pierre-Louis-Pélagie; officier général
    - Procuration par Ignace Pleyel, auteur éditeur de musique et fabricant de forté piano, boulevard Bonne Nouvelle, n° 8, à Camille Pleyel, son fils., 25 mai 1813
      Actes signalés par Thierry Boudignon, 2003-2012 (base de données migrée: voir contexte dans le Plan d’orientation général - Notaires de Paris, guides thématiques du Minutier).
      Date de révision: 2010
      procuration; Bonne-Nouvelle (boulevard de); Pleyel, Camille; Pleyel, Ignace; facteur d'instruments de musique; commerçant; éditeur
    - Inventaire après décès de Pierre-Michel Bourdon, joaillier, rue Saint-Séverin, n° 6., 7 juillet 1813
      inventaire après décès; Saint-Séverin (rue); Bourdon, Pierre-Michel; orfèvre
    - Inventaire après décès de Agnès Chardard, veuve de Joseph-Laurent Faucille, rue du Petit Carreau, n° 34, quartier de bonne nouvelle., 9 juillet 1813
      inventaire après décès; Carneau (rue du); Chardard, Agnès; Faucille, Joseph-Laurent
    - Inventaire après décès de Arthur-Roger Dillon, ancien grand Vicaire du diocèse de Langres, domicilié à Paris rue Basse du Rempart, n° 44., 19 juillet 1813
      inventaire après décès; Langres (Haute-Marne); Basse-du-Rempart (rue); Dillon, Arthur-Roger; ecclésiastique
    - Inventaire après décès de Jacques-Jean Piel, maçon à Paris, passage du Caire, n° 78., 2 septembre 1813
      inventaire après décès; Caire (passage du); Piel, Jean-Jacques; maçon
    - Inventaire après décès de Pierre-François Domicille, à Rueil. A la requête de Marthe Bourget, sa veuve., 6 novembre 1813